臺灣新北地方法院刑事判決
110年度簡上字第472號
上  訴  人  
即  被  告  施振聲


上列上訴人即被告因竊盜案件，不服本院中華民國110年8月5日1
10年度簡字第2563號第一審刑事簡易判決（聲請簡易判決處刑案
號：臺灣新北地方檢察署110年度偵字第7104號），提起上訴，
本院管轄第二審之合議庭判決如下：
  　主　文
上訴駁回。
    事　實
一、施振聲意圖為自己不法所有，基於竊盜之犯意，於民國109
    年11月22日2時許，在址設新北市○○區○○街000號之夾鬼夾怪
    娃娃機店內，徒手竊取劉晏志所有、放置該店內桌上之手機
    商品1盒（價值新臺幣【下同】1,350元，已發還），得手後
    騎車離去。
二、案經新北市政府警察局樹林分局報告臺灣新北地方檢察署檢
    察官偵查後聲請簡易判決處刑。
　　理　由
一、證據能力部分：
  ㈠按被告以外之人於審判外之言詞或書面陳述，除法律有規定
    者外，不得作為證據；又被告以外之人於審判外之陳述，雖
    不符同法第159條之1至第159條之4之規定，而經當事人於審
    判程序同意作為證據，法院審酌該言詞陳述或書面陳述作成
    時之情況，認為適當者，亦得為證據；而當事人、代理人或
    辯護人於法院調查證據時，知有第159條第1項不得為證據之
    情形，而未於言詞辯論終結前聲明異議者，視為有前項之同
    意，刑事訴訟法第159條第1項、第159條之5分別定有明文。
    查本判決所引用被告以外之人於審判外所為陳述，雖均屬傳
    聞證據，然本件當事人對於本判決下列所引用之供述證據，
    於本院準備程序中表示同意有證據能力，且迄至言詞辯論終
    結前亦未聲明異議，本院審酌該等具有傳聞證據性質之證據
    製作時之情況，尚無違法不當及證明力明顯過低之瑕疵，應
    無不宜作為證據之情事，認以之作為本案之證據，應屬適當
    ，依刑事訴訟法第159條之5之規定，認該等證據資料均有證
    據能力。
  ㈡至於本判決所引用之非供述證據部分，與本案待證事實均有
    關連性，亦無證據證明係實施刑事訴訟程序之公務員以不法
    方式所取得，依刑事訴訟法第158條之4之反面解釋，當有證
    據能力，復於本院審理時，提示並告以要旨，使當事人充分
    表示自得為證據使用。
二、認定事實所憑之證據及理由：
　㈠訊據被告固坦承於上開時間、地點，拿取放置於上址店內桌
    上之手機商品後騎車離開現場之事實，惟矢口否認有何竊盜
    之犯行，辯稱：我進入店內就有看到這盒手機，觀察一陣子
    之後，我認為這是沒有人要的，所以我才會拿走，我只是侵
    占遺失物，我否認竊盜云云。
　㈡經查：
　⒈被告於上開時間在上址店內，拿取告訴人劉晏志所有、放於
    該店內桌上之手機商品後騎車離開現場之事實，業據被告於
    本院審理中坦承不諱（見本院簡上卷第47、96-97頁），核
    與證人即告訴人於警詢中之證述、證人李克強於警詢、偵詢
    及本院審理中之證述情節相符（見偵卷第6-8頁反面、第28
    至同頁反面，本院簡上卷第91-95頁），復有監視器畫面擷
    圖及扣案手機照片共4張、和解書1紙在卷可查（見偵卷第9
    至10頁），是此部分事實，首堪認定。
　⒉被告雖以前詞置辯，然證人李克強於偵查中證稱：我當時去
    夾娃娃機店調整機台和補貨，我和告訴人都在，但告訴人表
    示他要去對面的店面調整其他機台，所以將一盒手機放在店
    門口桌上，請我代為保管，我有看到被告在店內，當時他在
    桌子旁邊的機台把玩娃娃機，我在店內與另一名台主聊天，
    後來就看到被告拿走桌上的手機，並立刻騎車離去，之後我
    馬上就追出去，並打電話通知告訴人；被告沒有詢問手機是
    誰的等語（見偵卷第28至同頁反面），其於本院審理中亦證
    稱：當時告訴人在對面的娃娃機店補貨，他請我幫他看著放
    在桌上的商品，我本來人是在店外看，後來被告走進店內玩
    娃娃機夾東西，我就有跟著進去店內，我想說手機放在那邊
    有監視器，應該不太會有人去動，所以就把他當成一般客人
    ，只有稍微注意一下，同時在跟店內另一個台主聊天，後來
    就看到被告拿了手機就騎車離開，我就趕快跟告訴人講，並
    去派出所報警；這張桌子通常都是放台主準備補貨的東西，
    他們會把貨物放在桌上整理，我沒有看過有人把不要的東西
    或忘記拿走的東西放這張桌上；我印象中上開手機盒看起來
    是全新的等語（見本院簡上卷第91-95頁），觀諸其歷次證
    述內容，證述情節均大致相符，足認告訴人係將上開手機商
    品放置於上址店門口之桌上，並委託證人李克強代為保管，
    證人李克強亦持續看管該手機商品，告訴人對於上開手機商
    品仍保有支配、管領之能力，顯見該手機商品並非脫離本人
    之遺失物；況且，觀諸卷內扣案之手機盒照片，上開手機仍
    有包裝封膜，未見經他人使用之痕跡，此有扣案手機照片1
    張附卷可憑（見偵卷第9頁反面），此節亦與證人李克強證
    稱：我印象中上開手機盒看起來是全新的等語（見本院卷第
    94頁）相符，依常情而論，一般人倘見夾娃娃機店門口桌上
    置有由紙盒包裝之手機商品，因該手機商品具有相當價值及
    實用性，且該紙盒顯非陳舊、亦無破損之情形，當得以推知
    該物品係為他人所有之物，僅因細故暫放於該處，並非他人
    所棄置不要之物品，是被告未加詢問該手機商品是否由他人
    使用、管領支配，即擅自取走並佔為己有，當具有意圖為自
    己不法所有之竊盜犯意甚明。
　⒊至被告固曾辯稱其係因身體突有不適而先行返家吃藥，才耽
    誤將上開遺失物送交警局招領，其並無不法所有意圖云云，
    然查，被告拿取上開手機商品後旋即騎乘機車離開現場，嗣
    後經告訴人報警處理，警方循線查獲被告後，被告始歸還上
    開手機商品乙節，業據告訴人於警詢中、證人李克強於警詢
    、偵查及本院審理中均證述明確，已如前述，則被告於拿取
    上開手機商品後，不僅未在現場附近停留或詢問是否為在場
    之人所管領之物品，亦未書寫任何紙條留置於該桌上，以告
    知該手機商品之所有權人其代為保管之行為，更未拿去附近
    之警局或派出所，以利失主尋找上開物品，而是拿取上開手
    機商品之後直接騎車離開現場，此節均與一般人代為保管他
    人遺失物或脫離本人持有物之行為顯然不同，自難認被告主
    觀上有為他人保管上開商品之意思。是被告上開所辯，均為
    卸責之詞，不足採信。
　㈢綜上所述，本案事證明確，被告上開犯行堪以認定，應予依
    法論科。
三、論罪科刑及駁回上訴之理由：
　㈠核被告所為，係犯刑法第320條第1項之竊盜罪。
　㈡原審審酌被告不思以己力獲取所需，任意竊取他人財物，所
    為應予非難；兼衡其素行良好，自述大學畢業之智識程度、
    家庭經濟狀況小康，及其犯罪之動機、目的、手段、犯後態
    度，告訴人遭竊之物品價值，以及遭竊物品已經歸還告訴人
    等一切情狀，量處罰金1萬元，並諭知易服勞役之折算標準
    ，並考量被告係一時失慮而為本件犯行，然已與告訴人達成
    和解，並賠償告訴人所受之損害，此有和解書影本1份附卷
    可稽，足見被告有悔意，予以宣告緩刑2年，其認事用法均
    無違誤，量刑亦屬妥適，應予維持。被告猶執前詞上訴，為
    無理由，應予駁回。
據上論斷，應依刑事訴訟法第455條之1第1項、第3項、第368條
，判決如主文。
本案經檢察官江祐丞聲請簡易判決處刑，檢察官陳姵伊到庭執行
職務。
中　　華　　民　　國　　111 　年　　6 　　月　　16　　日
                  刑事第十八庭  審判長法　官　詹蕙嘉
　　　　　　　　　
　　　　　　　　　　　　　　　　　　　法　官　劉容妤
　　　　　　　　　
　　　　　　　　　　　　　　　　　　　法　官　劉明潔
以上正本證明與原本無異。
本件不得上訴
                                　　　書記官　連思斐
中　　華　　民　　國　　111 　年　　6 　　月　　16　　日